【裁判字號】    95,裁,424
【裁判日期】    950302
【裁判案由】    有關核發證明事務
【裁判全文】
最  高  行  政  法  院  裁  定
                                     95年度裁字第00424號
上  訴  人  乙○○
被 上訴 人  臺南縣下營鄉公所
代  表  人  甲○○
上列當事人間因有關核發證明事務事件，上訴人對於中華民國93
年10月15日高雄高等行政法院92年度訴字第1042號判決，提起上
訴，本院裁定如下：
    主  文
上訴駁回。
上訴審訴訟費用由上訴人負擔。
    理  由
一、按對於高等行政法院判決之上訴，非以其違背法令為理由，
    不得為之，行政訴訟法第242條定有明文。同法第243條第1
    項規定，判決不適用法規或適用不當者，為違背法令；而判
    決有第243條第2項所列各款情形之一者，其判決當然違背法
    令。又提起上訴，應以上訴狀表明上訴理由並應添具關於上
    訴理由之必要證據，復為同法第244條第1項第4款及第2項所
    明定。準此，當事人提起上訴，如以原審判決有行政訴訟法
    第243條第1項不適用法規或適用不當為理由時，其上訴狀應
    有具體之指摘，並揭示該法規之條項或其內容；如以原審判
    決有第243條第2項所列各款情形之當然違背法令為理由時，
    其上訴狀應揭示合於該款之事實。如上訴狀未依此項方法表
    明，或其所表明者，顯與上開法條規定之情形不相合時，即
    難認為已對原審判決之違背法令有具體之指摘，其上訴自難
    認為合法。
二、本件上訴意旨略謂：系爭土地自民國65年臺南縣政府以南府
    地丁字第50913號編定為非都市土地使用分區以來，一直種
    植菱角，絕對沒有改變地形地貌，依行政院農業委員會89年
    6月28日（89）農企字第89010200號函第37案結論意旨，並
    未妨礙農業經營；其次，原審履勘時為冬季，並非菱角種植
    季節，當然沒有菱角苗，且池底雜草叢生，根本無法養殖，
    原審僅以系爭土地與鄰地落差70公分，即指系爭土地為養殖
    魚塭，不符常理，有違經驗法則；另原耕作之訴外人馮清風
    亦有供詞簽名筆錄，原審未查明真相，亦有違誤；再者，原
    審對於上訴人所提之聲請書及答辯狀均置之不顧，有採證不
    當之違法等語。核其狀述內容，就原審取捨證據、認定事實
    之職權行使謂為違誤，惟並未具體說明原判決確有如何違背
    法令之情事，復就原審業已指駁之事項再予爭執，自難認已
    合法表明上訴理由，依首開規定及說明，其上訴為不合法，
    應予駁回。
三、依行政訴訟法第249條第1項前段、第104條、民事訴訟法第9
    5條、第78條，裁定如主文。
中    華    民    國    95    年    3     月    2     日
                  第二庭審判長法  官  廖  政  雄
                              法  官  林  清  祥
                              法  官  鍾  耀  光
                              法  官  姜  仁  脩
                              法  官  胡  國  棟
以  上  正  本  證  明  與  原  本  無  異
中    華    民    國    95    年    3     月    2     日
                              書記官  張  雅  琴


司法院資訊處製作；財團法人民間司法改革基金會備份。
